臺灣臺中地方法院刑事裁定
111年度聲字第1643號
聲  請  人
即  被  告
選任辯護人  陳彥仰律師
被      告  林璟延



上列聲請人因被告妨害性自主等案件（111年度侵訴字第77號）
，聲請具保停止羈押，本院裁定如下：
    主    文
聲請駁回。
    理    由
一、聲請意旨略以：聲請人因被告甲○○妨害性自主等案件，前現
    由貴院羈押中，查被告對於犯罪事實全部均坦承，且被告高
    齡97歲祖父每週洗腎，被告母親目前失業中，需由被告擔任
    一家經濟支柱，請求具保停止羈押，讓被告賺錢養。爰聲請
    具保停止羈押等語。 
二、按被告及得為其輔佐人之人或辯護人，得隨時具保，向法院
    聲請停止羈押，刑事訴訟法第110條第1項定有明文。又按文
    書由非公務員制作者，應記載年、月、日並簽名。其非自作
    者，應由本人簽名，不能簽名者，應使他人代書姓名，由本
    人蓋章或按指印。但代書之人，應附記其事由並簽名，刑事
    訴訟法第110條第1項、第53條分別定有明文。查，本件刑事
    準備暨具保停押狀，狀首當事人欄固記載「被告甲○○」、「
    選任辯護人陳彥仰律師」，狀末以電腦打字記載「具狀人：
    甲○○、選任辯護人：陳彥仰律師」，惟僅蓋有陳彥仰律師之
    印文，並未由被告簽名、蓋章或捺指印一情，有該狀附卷足
    憑（見本院卷第7頁），足見本件應係以被告選任辯護人陳
    彥仰律師名義聲請，先予敘明。
三、按羈押被告之目的，其本質在於確保訴訟程序得以順利進行
    ，或為確保證據之存在與真實，或為確保嗣後刑罰之執行，
    而對被告所實施剝奪其人身自由之強制處分，被告有無羈押
    之必要，法院僅須審查被告犯罪嫌疑是否重大、有無羈押原
    因，以及有無賴羈押以保全偵審或執行之必要，由法院就具
    體個案情節予以斟酌決定，如就客觀情事觀察，法院許可羈
    押之裁定或延長羈押之裁定，在目的與手段間之衡量並無明
    顯違反比例原則情形，即無違法或不當可言。再關於羈押與
    否之審查，其目的僅在判斷有無實施羈押強制處分之必要，
    並非認定被告有無犯罪之實體審判程序，故關於羈押之要件
    ，無須經嚴格證明，以經釋明得以自由證明為已足；至於被
    告是否成立犯罪，乃本案實體上應予判斷之問題。故被告有
    無羈押之必要，法院僅須審查被告犯罪嫌疑是否重大、有無
    羈押原因、以及有無賴羈押以保全偵審或執行之必要，由法
    院就具體個案情節予以斟酌決定，如就客觀情事觀察，法院
    許可羈押之裁定或延長羈押之裁定，在目的與手段間之衡量
    並無明顯違反比例原則情形，即無違法或不當可言。
四、經查：
  ㈠被告因妨害性自主等案件，經本案受命法官訊問後，認其涉
    犯刑法第222條第1項第9款加重強制性交對被害人照相、同
    法第346條第1項恐嚇取財、同法第315條之1第2項妨害秘密
    等罪嫌疑重大，又被告所犯刑法第222條第1項第9款加重強
    制性交對被害人照相罪嫌係最輕本刑為7年以上有期徒刑之
    重罪，衡情，重罪常伴隨高度逃亡或湮滅證據、勾串證人之
    可能性，被告可期其將來判決之刑度非輕，於此情形下，為
    規避刑罰之執行而妨礙審判進行之可能性增加，國家刑罰權
    有難以實現之危險，是有相當理由認其有逃亡、湮滅證據、
    勾串證人之虞，而命被告具保、責付或限制住居等侵害較小
    之手段，均不足以確保審判程序之順利進行，認有羈押之原
    因，並有羈押之必要，依刑事訴訟法第101條第1項第3款規
    定，自民國111年5月6日處分羈押在案。
  ㈡本案依被告自白、證人即告訴人AB000-A111115（真實姓名年
    籍詳卷內，下稱A女）之證述、A女指認犯罪嫌疑人紀錄表、
    臺中市政府警察局清水分局搜索扣押筆錄、扣押物品目錄表
    、扣押物品收據、超商繳費單、亞特蘭大汽車旅館入口監視
    錄影照片及102號房現場照片、A女手機翻拍照片、被告之手
    機翻拍照片、路口監視錄影翻拍照片、BMD-1053號自用小客
    車車行紀錄、受理疑似性侵害事件驗傷診斷書、性侵害犯罪
    事件通報表等，認被告涉犯法第222條第1項第9款強制性交
    對被害人照相、同法第346條第1項恐嚇取財等罪嫌疑重大；
    又被告所犯刑法第222條第1項第9款加重強制性交對被害人
    照相罪嫌係最輕本刑為7年以上有期徒刑之重罪，衡情，重
    罪常伴隨高度逃亡或湮滅證據、勾串證人之可能性，被告可
    期其將來判決之刑度非輕，於此情形下，為規避刑罰之執行
    而妨礙審判進行之可能性增加，國家刑罰權有難以實現之危
    險，衡以，被告犯後之初否認犯行，是有相當理由認其有逃
    亡、湮滅證據、勾串證人之虞；且被告犯行嚴重侵害A女性
    自主法益，本院審酌被告犯行對被害人法益之侵害及國家刑
    罰權遂行等公益與被告人身自由之私益受限之程度，兩相利
    益依「比例原則」及「必要性原則」權衡後，認命被告具保
    、責付或限制住居等侵害較小之手段，仍不足以確保審判程
    序及將來可能刑罰之執行程序之順利進行，故仍有繼續羈押
    之必要。本件復核與刑事訴訟法第114條其餘各款如經具保
    聲請停止羈押本院不得駁回之事由不符，自難准予停止羈押
    ，聲請人聲請具保停止羈押為無理由，尚難准許，應予駁回
    。至聲請意旨所陳被告祖父洗腎、母親無業，需被告賺錢養
    家一節，其情雖可憫，惟刑事訴訟程序關於被告羈押之執行
    ，係為確保國家司法權對犯罪之追訴處罰及保障社會安寧秩
    序而採取之必要手段，與受處分人個人自由、家庭生活機能
    之圓滿，難免衝突，不能兩全，且法院於認定羈押被告之原
    因及必要是否存在時，僅就被告是否犯罪嫌疑重大，有無刑
    事訴訟法第101條所定情形，及有無保全被告或證據使刑事
    訴訟程序順利進行之必要為審酌，被告之個人家庭因素並不
    影響其受羈押之原因及必要，核非使羈押原因消滅之事由，
    與被告有無羈押必要性之法律判斷並無關涉，附此敘明。
五、依刑事訴訟法第220條，裁定如主文。
中　　華　　民　　國　　111 　年　　5 　　月　　31　　日
　　　　　　　　刑事第八庭  審判長法  官  高思大
　　　　　　　　　　　　　　　　　法  官  王靖茹
　　　　　　　　　　　　　　　　　法　官  陳鈴香
以上正本證明與原本無異。
如不服本裁定，應於收受送達後5日內向本院提出抗告狀。（應
附繕本）
　　　　　　　　　　　　　　　　　書記官  陳科維
中　　華　　民　　國　　111 　年　　6 　　月　　1 　　日